【裁判字號】    89,訴,552
【裁判日期】    890908
【裁判案由】    損害賠償
【裁判全文】
臺灣臺中地方法院民事判決  八十九年度訴字第五五二號
    原      告  丁○○
                己○○
    訴訟代理人  庚○○○
    原      告  乙○○
    訴訟代理人  戊○○
    原      告  丙○○
    訴訟代理人  甲○○○
    原      告  壬○○○
    被      告  辛○○○
                          （現於臺灣臺中看守所羈押中）
右當事人間損害賠償事件，本院判決如左：
    主    文
被告應給付原告丁○○、己○○、乙○○、丙○○及壬○○○各新台幣肆拾肆萬元，及自八
十九年一月二十一日起至清償日止，按年息百分之五計算之利息。
訴訟費用由被告負擔。
本判決得假執行。
    事    實
一、原告方面：
  （一）聲明：如主文第一項所示。
  （二）陳述：
    １、緣被告辛○○○基於不法所有之意圖，於民國（下同）八十六年九月十日假藉召募
        民間互助會之名義，先冒用他人名義為其人頭入會，騙取原告等五人之信任各加入
        兩會後，隨即連續利用會首之身分及其虛構之會員名義，冒標會款花用，自其開標
        至八十七年七月十日倒會為止，在已開標之十一會中，連同被告會首本身之二會在
        內，加上其冒用「張秀枝」及「林德發」二人名義，各再盜標兩會，共計標取六會
        ，核算詐騙金額達數百萬元以上，被告竟於八十七年七月十日宣布惡性倒會，致原
        告丁○○、己○○、乙○○、丙○○及壬○○○均分別受有四十四萬元財產上之損
        害。
    ２、被告於倒會後，亦曾於八十七年七月二十六日出具承諾書，答允原告等活會會員，
        將自八十七年八月十五日起，按月攤還加入兩會之活會會員兩萬元至八十九年五月
        十五日，然被告亦未信守承諾償還債務。
    ３、按故意不法侵害他人之權利者，負損害賠償責任，民法第一百八十四條第一項前段
        定有明文。又合會會首倒會，對活會會員有給付會款及會息之義務，今被告假藉召
        集互助會之名義，冒名盜標會款後再惡性倒閉，自應依前開民法之規定，負損害賠
        償責任。又被告曾簽立承諾書，原告等亦依約定書為請求。
  （三）證據：提出互助會會單、台灣台中地方法院八十八年度訴字第九三二號刑事判決、
        被告簽立之承諾書各乙份。
二、被告方面：
    被告於八十九年八月二十五日言詞辯論期日到場陳述時對原告等之請求認諾。
    理    由
一、原告主張之事實，已據其提出與所述相符之互助會會單、台灣台中地方法院八十八年度
    訴字第九三二號刑事判決、被告簽立之承諾書各乙份為證。被告於言詞辯論時為訴訟標
    的之認諾，依民事訴訟法第三百八十四條之規定，應本於被告認諾為被告敗訴之判決。
二、從而，原告提起本訴，請求被告應給付原告丁○○、己○○、乙○○、丙○○及壬○○○各四十四萬元即自被告收受起訴狀繕本之翌日即八十九年一月二十一日起至清償日止
    ，按法定利率年息百分之五計算之利息，即無不合，應予准許。
三、假執行之宣告：
    本件被告既對原告等之請求為認諾，本院爰依職權宣告假執行。
四、據上論結，原告之訴為有理由，依民事訴訟法第七十八條、第三百八十九條第一項第一
    款判決如主文。
中        華        民        國   八十九   年      九       月      八       日
                                    臺灣臺中地方法院民事第四庭
~B審判長  法      官  王  銘
~B        法      官  陳毓秀
~B        法      官  林學晴
右為正本係照原本作成
如不服本判決，應於判決送達後二十日內，向本院提出上訴狀。
中        華        民        國   八十九   年      九       月     十三      日
~B法院書記官


司法院資訊處製作；財團法人民間司法改革基金會備份。
